臺灣高等法院刑事裁定
111年度抗字第1166號
抗  告  人
即受 刑 人  林家溱



上列抗告人即受刑人因聲明異議案件，不服臺灣新竹地方法院11
1年度聲字第640號，中華民國111年6月30日裁定，提起抗告，本
院裁定如下：
    主  文
抗告駁回。
    理  由
一、原裁定意旨略以：㈠抗告人即受刑人林家溱（下稱抗告人）
    因偽造文書等案件，經原審法院於民國110年6月11日以109
    年度訴字第150號判決判處有期徒刑1年、7月，應執行有期
    徒刑1年6月，再經本院以110年度上訴字第2464號判決駁回
    上訴、經最高法院以111年度台上字第378號判決駁回上訴確
    定。嗣檢察官依據原審法院前開確定判決之內容對抗告人為
    執行程序，於法尚無違誤。次查，本件抗告人對於檢察官執
    行指揮之「方法」究竟有何違法或不當，並未敘明，原審法
    院上開判決既已確定，即具有執行力，檢察官應據以執行；
    抗告人係對原判決認定事實部分重覆再為爭執，苟抗告人對
    於原確定判決尚有疑義，自應依非常上訴或再審程序加以撤
    銷或變更之，此當非依此聲明異議程序所得救濟。綜上所述
    ，檢察官依原審法院確定判決之內容為指揮執行，自難指其
    執行之指揮有何違法或不當，本件聲明異議為無理由，應予
    駁回等語。
二、抗告意旨詳如附件抗告理由狀所載。
三、按受刑人或其法定代理人或配偶以檢察官執行之指揮為不當
    者，得向諭知該裁判之法院聲明異議，刑事訴訟法第484條
    定有明文。依上開規定，對於刑之執行，得聲明異議事由，
    僅限於「檢察官執行之指揮為不當」為限。又該法條所稱「
    檢察官執行之指揮不當」，應指檢察官有積極執行指揮之違
    法及其執行方法有不當等情形而言（最高法院101年度台抗
    字第301號裁定意旨參照）。再刑罰執行，由檢察官依指揮
    書附具之裁判書為之，刑事訴訟法第457條第1項、第458條
    已有明定；而判決確定後即生效力，檢察官如依確定判決內
    容為指揮執行，自難指檢察官執行之指揮為違法或其執行方
    法不當；除法院之確定判決或定執行刑之確定裁定有違法情
    事，經非常上訴或再審程序，加以撤銷或變更者外，原確定
    裁判有其執行力，檢察官應據以執行；從而，於法院之確定
    裁判變更前，檢察官據以執行，其執行之指揮即難認有違法
    或不當（最高法院100年度台抗字第936號、103年度台抗字
    第624號裁定意旨參照）。
四、查抗告人前因偽造文書等案件，經原審法院以109年度訴字
    第150號判處應執行有期徒刑1年6月，並經本院以110年度上
    訴字2464號駁回上訴，再經最高法院以111年度台上字第378
    號駁回上訴確定，臺灣新竹地方檢察署（下稱新竹地檢署）
    檢察官因而以111年度執更緝字第57號指揮執行，此有新竹
    地檢署執行指揮書電子檔紀錄、本院被告前案紀錄表等在卷
    可稽。而受刑人聲明異議及抗告意旨均未就執行檢察官有何
    積極執行指揮之違法或其執行方法有何不當提出說明或表示
    不服，僅反覆就原確定判決所認定之事實為辯解，顯係對已
    經確定之裁判再為爭執，究非聲明異議程序可得審酌事項，
    況原確定判決既已確定，復未經非常上訴或再審程序加以撤
    銷或變更，則檢察官據以指揮執行，自無違法或不當可言，
    本院亦無重行審酌及更為裁判之餘地，從而原審駁回受刑人
    之聲明異議，於法並無違誤。本件抗告為無理由，應予駁回
    。
據上論斷，應依刑事訴訟法第412條，裁定如主文。
中　　華　　民　　國　　111 　年　　8 　　月　　9 　　日
                  刑事第十五庭  審判長法  官  陳芃宇
                                      法  官  陳俞伶
                                      法  官　曹馨方
以上正本證明與原本無異。
如不服本裁定，應於收受送達後5日內向本院提出抗告狀。
                                      書記官　游秀珠
中　　華　　民　　國　　111 　年　　8 　　月　　9 　　日